# 股东补齐出资应如何处理？

提问人：ggw666 时间：2013-09-09 22:28:23
这种处理应追溯调整至最初出资时点。将出资固定资产、累计折旧全部冲掉，作为会计差错处理。

回答人：chenyiwei
不一定。要看最早的出资有无瑕疵，评估作价金额按照当时的情况看是否合理等。本案例中关键看土地纠纷和后续搬迁等事项是否属于在资产负债表日应当合理预见到的。

提问人：61309 时间：2013-09-10 17:52:42
陈老师，一种假设当时出资时土地就存在纠纷，是不应该出资的，那么之后用货币资金替换，货币资金不可能再追溯调整到出资时，那么只能计入其他应收款吗？ 第二种假设出资时土地就存在潜在纠纷问题，而没有被发现，出资一定时间后发生了纠纷，这样是从纠纷发生日替换出资还是从出资日替换呢？ 谢谢。

回答人：chenyiwei
1 、是。 2 、可能要视情况确定。考虑是否在出资时就知道或者应当知道存在瑕疵。